Jilcimar da S. Fernandes

TÉCNICO EM INFORMÁTICA · DESENVOLVEDOR WEB

Rua Vicente Fernandes Bessa, 511 - Bela Vista, Major Sales - RN, 59945-000

🛮 (+55) 84 99629-2599 | 🗷 jilcimar.fernandes0267@gmail.com | 🌴 jilcimar.github.io | 🔲 jilcimar | 🛅 jilcimar

"Faça a mudança que você quer ver no mundo"

Sobre mim

Jilcimar da Silva Fernandes, tenho 22 anos e sou natural de Pau dos Ferros, Rio Grande do Norte. Concluí o curso Técnico Integrado em Informática no Instituto Federal do Rio Grande do Norte – IFRN, Campus Pau Dos Ferros, em 2016. Atualmente, sou desenvolvedor Full Stack na RITS Tecnologia. Também já atuei como como Pesquisador e Desenvolvedor Full Stack no Laboratório de Inovação Tecnológica em Saúde - LAIS. Estou cursando o Bacharelado em Tecnologia da Informação na Universidade Federal do Rio Grande do Norte - UFRN. Possuo experiência em desenvolvimento de sistemas web e tenho certificação em metodologias ágeis "Scrum Fundamentals Certified" pela SCRUMstudy.

Educação _

UFRN (Universidade Federal do Rio Grande do Norte)

Natal, RN

BACHARELADO EM TECNOLOGIA DA INFORMAÇÃO

Fev. 2020 - Atualmente

• Ingressou no curso de Tecnologia da Informação na UFRN no ano de 2020.

IFRN (Instituto Federal do Rio Grande do Norte)

Pau dos Ferros, RN

TÉCNICO EM INFORMÁTICA

2013 - 2016

• Cursou o ensino médio integrado no IFRN, campus Pau Dos Ferros, tendo início em 2013 e concluído em 2016.

Experiência _____

RITS Tecnologia

Jan. 2020 - Atualmete

Natal-RN, Brasil

- DESENVOLVEDOR FULL STACK
- Concepção e desenvolvimento de sistemas usando Laravel e WordPress;
 Manutenção de sistemas web;
- Avaliação de sistemas.

Laboratório de Inovação Tecnológica em Saúde.

Natal-RN,Brasil

PESQUISADOR E DESENVOLVEDOR

Concepção, desenvolvimento e manutenção de sistemas web Laravel;

Avaliação de sistemas.

Mar. 2017 - Dez. 2019

Software com registro

Análise Situacional da Sífilis

Natal. RN

SISTEMA WEB (PHP, LARAVEL)

2020

• Plataforma responsável por fazer o levantamento situacional da sífilis no Brasil, iniciativa do projeto Sífilis Não do Laboratório de Inovação Tecnológica em Saúde - LAIS.

Software sem registro _____

De Olho no Mosquito Riacho da Cruz, RN

APLICATIVO ANDROID 2016

 Aplicativo desenvolvido para que a população possa ajudar no combate de possíveis focos do mosquito Aedes Aegypti presentes na cidade.

Câmara Municipal RF. Rodolfo Fernandes, RN

APLICATIVO ANDROID 2016

• Desenvolvimento de um aplicativo oficial para a Câmara Municipal do município de Rodolfo Fernandes/RN.

Major Contra o Aedes.

Major Sales, RN

APLICATIVO ANDROID 2016

 Aplicativo desenvolvido para que a população possa ajudar no combate de possíveis focos do mosquito Aedes Aegypti presentes na cidade de Major Sales, RN.

Prêmios

INTERNACIONAL

Medalha, Medalha de Platina pelo projeto GANHADOR 2016 na INFOMATRIX Brasil 2016., Sociedad Latinoamericana de Ciencia y Tecnología Aplicada A.C. (SOLACYT).

Credenciamento, Credenciamento para o evento INFOMATRIX MUNDIAL 2017., Sociedad
Latinoamericana de Ciencia y Tecnología Aplicada A.C. (SOLACYT).

Bucareste, Romênia

NACIONAL

1º Lugar, 1º Concurso de Ideias da Incubadora ITIPAS", Instituto Federal de Educação, Ciência e 2016 Pau dos Ferros, RN Tecnologia do Rio Grande do Norte. 1º Lugar, Apresentação de Pôster, na IV EXPOTEC do Campus João Câmara: "Ética, diversidade 2016 cultural e empreendedorismo: integrando saberes, desenvolvendo competências"., INSTITUTO João Câmara, RN FEDERAL DE EDUCACAO CIENCIA E TECNOLOGIA DO RN - IFRN - CAMPUS JOAO CAMARA. 1º Lugar, O PROJETO INTITULADO SISTEMA ELETRÔNICO PARA AQUISIÇÃO DE IMAGENS INFRAVERMELHO DAS PALHETAS DE OVITRAMPAS OBTEVE PRIMEIRO LUGAR NA CATEGORIA 2016 Pau dos Ferros, RN ENGENHARIAS, APRESENTADO NA I MOSTRA TECNOLÓGICA, EXPOTEC, Instituto Federal de Educação, Ciência e Tecnologia do Rio Grande do Norte. 4º Lugar, I Desafio de programação organizado durante o I Encontro de Tecnologia do Alto-Oeste

Projetos _

2015

LUES Natal, RN

Weв
Desenvolvimento de uma plataforma para gerenciar o plano de trabalho dos apoiadores do projeto Sífilis Não

Potiguar, Instituto Federal do Rio Grande do Norte - IFRN, campus Pau dos Ferros.

FORM LUES Natal, RN

WEB 2019

• Gerador de formulários dinâmicos para o projeto Sífilis Não

Gráfica CCHLA Natal, RN

WEB 2018

• Sistema para gerenciamento e acompanhamento de impressões do CCHLA-UFRN

Aplicativo oficial da Câmara Municipal do município de Rodolfo Fernandes/RN

Rodolfo Fernandes, RN

Pau dos Ferros, RN

2019

Android Jul. 2016

• Desenvolvimento de um aplicativo oficial para a Câmara Municipal do município de Rodolfo Fernandes/RN

De olho no mosquito Riacho da Cruz, RN

ANDROID Jan. 2016

• Aplicativo desenvolvido para que a população possa ajudar no combate de possíveis focos do mosquito Aedes Aegypti presentes na cidade

Publicações

1ª Conferência Internacional de Inovação Tecnológica em Saúde

Natal, Brasil

ANAIS

201

MEDEIROS, D. R.; PINTO, L. W. P. C.; FERNANDES, J. S.; OLIVEIRA, I. G.; BARBOSA, J. G.; MEDEIROS, R. A. O IMPACTO DE UM SISTEMA DE INFORMAÇÃO PARA O SUPORTE E GERENCIAMENTO DOS BOLSISTAS DO LAIS. In: 1ª Conferência Internacional de Inovação Tecnológica em Saúde, 2018, Natal. Anais da 1ª Conferência Internacional de Inovação Tecnológica em Saúde, 2017. p. 1-447.

69ª Reunião Anual da SBPC

Minas Gerais, Brasil

Anais

2017

 Sávio Rennan M. Melo, Jilcimar Da S. Fernandes e Luiz Fernando V. da Silva. Aplicação móvel para comunicação e transparência em câmaras municipais. In: 69ª Reunião Anual da SBPC, 2017, Minas Gerais, Belo Horizonte. Anais/Resumos da 69ª Reunião Anual da SBPC

Informática em Revista Natal, Brasil

REVISTA

2016

• FERNANDES, J. S.; MELO, S. R. M. . ALUNOS TAMBÉM DESENVOLVEM APLICATIVO PARA O CONTROLE ESPECÍFICO DO AEDES AEGYPTI. Informática em Revista, Natal/RN, p. 3 - 34, 28 mar. 2016

Sociedade Brasileira de Informática em Saúde SBIS

Goiânia, Brasil

ANAIS

201

• FERNANDES, J. S.; MELO, S. R. M.; SILVA, L. G. F.; HORTENCIO FILHO, F. W. B.; COSTA, A. C. S. . Aplicativo para Dispositivos Móveis: Denúncias de Focos do Mosquito Aedes Aegypti. In: XV Congresso Brasileiro de Informática em Saúde, 2016, Goiânia. Anais Sociedade Brasileira de Informática em Saúde SBIS. Goiânia: SBIS ? Sociedade Brasileira de Informática em Saúde. p. 38-41.

68ª Reunião Anual da SBPC

Bahia, Brasil

ANAIS

2016

• FERNANDES, J. S.; MELO, S. R. M.; COSTA, A. C. S.; HORTENCIO FILHO, F. W. B. . Aplicativo móvel para denúncia de focos do mosquito Aedes Aegypti.. In: 68ª Reunião Anual da SBPC, 2016, Porto Seguro, Bahia. Anais/Resumos da 68ª Reunião Anual da SBPC.